臺灣基隆地方法院刑事判決　　　　　　　　　　　　　九十一年度訴字第二五二號
　　公　訴　人　臺灣基隆地方法院檢察署檢察官
　　被　　　告　甲○○
右列被告因違反毒品危害防制條例案件，經檢察官提起公訴（九十一年度毒偵字第九
五號），本院判決如左：
    主  文
甲○○連續施用第一級毒品，處有期徒刑拾月；又連續施用第二級毒品，處有期徒刑
陸月，扣案之吸食用燈泡壹個、塑膠管式鏟子壹支均沒收，第二級毒品安非他命壹包
毛重參點陸公克、第二級毒品安非他命殘渣袋壹個均沒收銷燬之。應執行有期徒刑壹
年貳月，扣案之吸食用燈泡壹個、塑膠管式鏟子壹支均沒收，第二級毒品安非他命壹
包毛重參點陸公克、第二級毒品安非他命殘渣袋壹個均沒收銷燬之。
    事  實
一、甲○○前因施用毒品案件，經觀察、勒戒後，認無繼續施用毒品之傾向，業經臺
    灣基隆地方法院檢察署檢察官於八十八年十月二十六日，以八十八年度毒偵字第
    六三六號為不起訴處分確定。嗣再基於概括之犯意，自八十九年十一月八日凌晨
    起，至同年月十三日下午採尿前回溯二十四小時、四十八小時內止，連續在基隆
    市○○路四九巷十四號永豐旅社二Ｏ一室等處，分別施用第一級毒品海洛因及第
    二級毒品安非他命，經本院以八十九年度毒聲字第二二二三號裁定送觀察、勒戒
    後，認有繼續施用毒品之傾向，再由本院裁定送強制戒治，並經臺灣基隆地方法
    院檢察署檢察官以九十年度毒偵緝字第三三號提起公訴，嗣經本院於九十年四月
    十二日，以九十年度訴字第一五四號判處應執行有期徒刑一年二月，並於九十年
    五月十二日確定（尚未執行）。詎竟仍不知悔悟，復基於概括之犯意，自九十年
    十月底起至九十一年二月一日下午十五時許止，在基隆地區，以燈泡燃燒安非他
    命之方式，約一星期施用一次，連續施用第二級毒品安非他命；另於九十年十月
    底某日起至九十一年二月一日上午某時止，在基隆地區，以海洛因摻在香煙的方
    式，連續施用第一級毒品海洛因多次，嗣於同年二月一日十五時許，為警持臺灣
    基隆地方法院檢察署檢察官核發之拘票，在基隆市○○路三四九號前經拘捕查獲
    ，並至基隆市○○路三五一之四號友人住處，現場搜扣其所有供施用安非他命用
    之吸食用燈泡一個、塑膠管式鏟子一支、安非他命殘渣袋一個、及非其所有之安
    非他命一包毛重三．六公克及注射針筒一支。
二、案經基隆市警察局移送臺灣基隆地方法院檢察署檢察官偵查起訴。
    理  由
一、訊據被告甲○○坦承右揭連續施用第一、二級毒品海洛因、安非他命之事實不諱
    ，核與被告於九十一年二月一日於基隆市警察局採尿送驗，經基隆市衛生局檢驗
    結果，呈嗎啡、甲基安非他命之陽性反應，有衛生局出具之尿液檢驗報告附卷可
    稽，並有當場查扣之安非他命一包（毛重三．六公克）、注射針筒一支，其所有
    之吸食用燈泡一個、塑膠管式鏟子一支、安非他命殘渣袋一個扣案可資佐證。又
    查被告前因施用毒品案件，經觀察、勒戒後，業經臺灣基隆地方法院檢察署檢察
    官以八十八年度毒偵字第六三六號為不起訴處分確定，嗣被告復連續施用第一級
    毒品海洛因及第二級毒品安非他命，經本院以八十九年度毒聲字第二二二三號裁
    定送觀察、勒戒後，認有繼續施用毒品之傾向，再由本院裁定送強制戒治，並經
    臺灣基隆地方法院檢察署檢察官提起公訴，經本院以九十年度訴字第一五四號判
    處應執行有期徒刑一年二月確定，有上開不起訴處分書及本院刑事判決書在卷為
    憑，被告此次所犯為「三犯」以上施用毒品，事證明確，犯行堪以認定，應依法
    論科。
二、查海洛因、安非他命為公告管制之第一、二級毒品，被告於右揭時地分別連續施
    用海洛因、安非他命，核其所為，係犯毒品危害防制條例第十條第一項、第二項
    施用第一、二級毒品罪。其持有海洛因及安非他命之低度行為，分別為施用之高
    度行為所吸收，均不另論罪。其先後施用第一、二級毒品犯行，各自時間緊接，
    所犯均為構成要件相同之罪名，顯係皆基於概括犯意為之，均為連續犯，並各自
    依法加重其刑。被告所犯上開二罪，犯意各別，行為互殊，應予分論併罰。爰審
    酌被告犯罪之動機、吸食頻率、曾有施用毒品前科仍不知悔改，一再犯下本案，
    惟犯罪後坦承犯行、態度良好，且所犯施用毒品行為係戕害自己身心健康，尚未
    危及他人等一切情狀，分別量處如主文所示之刑，並依法定其應執行之刑。扣案
    之吸食用燈泡一個、塑膠管式鏟子一支、安非他命殘渣袋一個均為被告所有供施
    用第二級毒品所用之物，均應依法沒收，而安非他命殘渣袋一個，因其中安非他
    命量微無法析離，應沒收銷燬之；至於安非他命一包毛重三．六公克為本案查獲
    之毒品，不問屬於被告與否，應依法宣告沒收銷燬之。另注射針筒一支，非被告
    所有，業據其供明在卷，本院既無任何證據足資認定為供被告施用毒品之物，不
    得宣告沒收，附此敘明。
據上論斷，應依刑事訴訟法第二百九十九條第一項前段，毒品危害防制條例第十條第
一項、第二項、第二十條第三項前段、第十八條第一項前段，刑法第十一條、第五十
六條、第五十一條第五款、第三十八條第一項第二款，判決如主文。
本案經檢察官林明志到庭執行職務。
中      華      民      國    九十一    年      六      月      十      日
                                      臺灣基隆地方法院刑事第三庭
                                            法  官    何  怡  
右正本證明與原本無異。
對於本件判決如有不服，應於收受送達後十日內，向本院提出上訴書狀，上訴於臺灣
高等法院，並按他造當事人之人數附具繕本。
                                            書記官    湯  惠  芳
中      華      民      國    九十一    年      六      月      十二    日
附錄論罪法條
毒品危害防制條例第十條第一、二項：
施用第一級毒品者，處六月以上五年以下有期徒刑。
施用第二級毒品者，處三年以下有期徒刑。
